【裁判字號】    99,監,277
【裁判日期】    990827
【裁判案由】    許可監護人行為
【裁判全文】
臺灣臺中地方法院民事裁定               99年度監字第277號
聲  請  人  甲○○
相  對  人  乙○○
上列當事人間聲請許可監護人行為事件，本院裁定如下：
  主  文
准聲請人處分如附表所示相對人所有不動產。
聲請程序費用由相對人負擔。
  理  由
一、聲請意旨略以：相對人為聲請人之配偶，相對人因不慎跌倒
    撞及腦部，於九十九年二月六日送醫，經診斷為頭部外傷、
    頭皮腫脹、大腦出血等，致精神有障礙，不能為意思表示或
    受意思表示，或不能辨識其意思表示之效果，已無法處理自
    己事務，經鈞院以九十九年度監宣字第一二三號民事裁定受
    監護宣告，並選定聲請人為相對人之監護人、關係人張黃
    瑛係法院指定會同開具財產清冊之人。茲因相對人並無任何
    存款，目前仍需持續就醫治療且已積欠債務一千多萬元，爾
    後每月醫療及生活開支九萬多元，爰聲請准聲請人處分相對
    人所有如附表所示之不動產等語。
二、按監護人對於受監護人之財產，非為受監護人之利益，不得
    使用、代為或同意處分。監護人為下列行為，非經法院許可
    ，不生效力：一、代理受監護人購置或處分不動產。二、代
    理受監護人，就供其居住之建築物或其基地出租、供他人使
    用或終止租賃。監護人不得以受監護人之財產為投資。但購
    買公債、國庫券、中央銀行儲蓄券、金融債券、可轉讓定期
    存單、金融機構承兌匯票或保證商業本票，不在此限，民法
    第一千一百零一條定有明文。
三、經查：聲請人主張相對人前經本院九十九年度監宣字第一二
    三號民事裁定受監護宣告，並選定聲請人為相對人之監護人
    等事實，業據其提出本院九十九年度監宣字第一二三號民事
    裁定附卷，且經本院調取本院九十九年度監宣字第一二三號
    民事卷，核閱無誤，自堪信為真實。又相對人名下有如附表
    所示之不動產及積欠債務一千多元，爾後每月醫療及生活開
    支九萬多元等事實，有土地登記第一類謄本六份為證，復經
    證人即相對人之母張黃瑛庭證述屬實，亦同意聲請人變賣
    相對人名下如附表所示之不動產，此外，聲請人為相對人之
    配偶，有關相對人之醫療、照顧費用皆由聲請人協助處理，
    因相對人目前仍需就醫治療，故將附表不動產處分，支付相
    對人每月之醫療、安養費用等相關事宜，應屬為受監護人之
    利益。綜上所述，本件聲請核與法無不合，應予准許。
四、爰依非訟事件法第二十一條第二項，民事訴訟法第九十五條
    、第七十八條，裁定如主文。
中    華    民    國    99    年    8     月    27    日
                   家事法庭  法  官  簡賢坤
正本係照原本作成。如對本裁定抗告，須於裁定送達後10日之不
變期間內，向本院提出抗告狀。
中    華    民    國    99    年    8     月    27    日
                             書記官  賴淵瀛
附表：
一、臺中縣后里鄉○○○段000000000地號土地（權利範圍：全
    部）。
二、臺中縣后里鄉○○○段000000000地號土地（權利範圍：全
    部）。
三、臺中縣后里鄉○○○段000000000地號土地（權利範圍：全
    部）。
四、臺中縣后里鄉○○段000000000地號土地（權利範圍：一千
    分之五百八十二）。
五、臺中縣后里鄉○○段000000000地號土地（權利範圍：二分
    之一）。
六、臺中縣后里鄉○○段000000000地號土地（權利範圍：二分
    之一）。

司法院資訊處製作；財團法人民間司法改革基金會備份。
